臺灣桃園地方法院刑事判決
                                  111年度審易字第271號
公  訴  人  臺灣桃園地方檢察署檢察官 
被      告  蔡之偉



上列被告因竊盜案件，經檢察官提起公訴（111年度偵字第1589
號），被告於本院準備程序進行中，就被訴事實為有罪之陳述，
經本院告知簡式審判程序意旨，並聽取當事人意見後，裁定依簡
式審判程序審理，判決如下：
    主  文
蔡之偉犯攜帶兇器竊盜罪，累犯，處有期徒刑柒月。
    事實及理由
一、本案犯罪事實除將起訴書如附表「原記載內容」欄所示之記
    載，更正如附表「更正後內容」欄所示外，其餘均引用檢察
    官起訴書之記載（如附件）。
二、證據清單：
　㈠被告蔡之偉於警詢及本院審理時之自白。
　㈡告訴人林文淳於警詢時之證述。
　㈢桃園市政府警察局平鎮分局扣押筆錄及扣押物品目錄表、贓
    物認領保管單、刑案現場照片。
三、論罪科刑：
　㈠按刑法第321條第1項第3款之攜帶兇器竊盜罪，係以行為人攜
    帶兇器竊盜為其加重條件，此所謂兇器，其種類並無限制，
    凡客觀上足對人之生命、身體、安全構成威脅，具有危險性
    之兇器均屬之，且祇須行竊時攜帶此種具有危險性之兇器為
    已足，並不以攜帶之初有行兇之意圖為必要（最高法院79年
    台上字第5253號判例要旨參照）。被告本案犯行所持用之老
    虎鉗，係金屬製品，足以剪斷電線，質堅且銳，自可以此擊
    、刺，而加害人之生命、身體，客觀上即具危險性，當屬兇
    器無疑，合先敘明。
　㈡核被告所為，係犯刑法第321條第1項第3款之攜帶兇器竊盜罪
    。
　㈢依照司法院釋字第775號解釋意旨及刑事訴訟法第161條第1項
    規定可知，檢察官就前階段被告構成「累犯事實」負擔主張
    及舉證責任，並就後階段被告依累犯規定「加重其刑事項」
    負擔主張及說明責任（最高法院110年度台上大字第5660號
    裁定意旨參照）。本件檢察官就被告有犯罪事實欄所載之累
    犯事實，業已提出被告之前案紀錄表在案（參起訴書之記載
    及偵卷第99至117頁），且為被告所坦白承認（參本院卷111
    年6月15日準備程序筆錄第3頁至第4頁），應認足以證明被
    告累犯之事實。又檢察官於審理時主張被告一再犯本罪，請
    本院依累犯之規定加重其刑。而被告前因竊盜案件，經本院
    以106年度審簡字第550號判處有期徒刑3月共3罪，應執行有
    期徒刑6月確定，於民國108年1月9日執行完畢等情，有臺灣
    高等法院被告前案紀錄表在卷可參(見本院卷第19至20頁)。
    本院審酌其受徒刑之執行完畢，5年以內故意再犯本案有期
    徒刑以上之罪，固合於刑法第47條第1項規定，為累犯。且
    係一再犯同罪質之罪，足見其惡性及對刑罰反應力薄弱，應
    依刑法第47條第1項規定，加重其最低本刑（司法院大法官
    會議釋字第775號解釋意旨參照）。
　㈣爰審酌被告不思以正當手段獲取財物，為圖一己私益，竟恣
    意攜帶兇器竊取他人財物，蔑視他人財產權，對民眾財產、
    社會治安與經濟秩序產生危害，所為殊無可取。惟念其犯後
    坦承犯行，並衡其犯罪之動機、目的、手段、素行暨竊得財
    物之價值等一切情狀，量處如主文所示之刑。
四、沒收部分：
　㈠被告行竊所用之老虎鉗，所有權不明確，又並未扣案，復非
    違禁物，又無其他證據足資認定尚屬存在。且其現存在與否
    ，不影響被告之罪責，尚無刑法之重要性，爰依刑法第38條
    之2第2項規定，不予宣告沒收。
　㈡被告所竊得之百扁線1捆，固為被告之犯罪所得，原應宣告沒
    收，但業已發還被害人，此有贓物認領保管單1紙在卷可佐
    （見偵卷第79頁），是依刑法第38條之1第5項規定，不予宣
    告沒收或追徵。
五、應適用之法條：
　　刑事訴訟法第273條之1第1項、第299條第1項前段、第310條
    之2、第454條第2項，刑法第321條第1項第3款、第47條第1
    項、第38條之1第5項，刑法施行法第1條之1第1項，判決如
    主文。
六、如不服本判決應於收受判決後20日內向本院提出上訴書狀，
    並應敘述具體理由。其未敘述上訴理由者，應於上訴期間屆
    滿後20日內向本院補提理由書（均須按他造當事人之人數附
    繕本）「切勿逕送上級法院」。
本案經檢察官劉仲慧到庭執行職務。
中    華    民    國    111   年     7     月    11   日
                  刑事審查庭    法  官   呂曾達
以上正本證明與原本無異。
如不服本判決應於收受判決後20日內向本院提出上訴書狀，並應
敘述具體理由。其未敘述上訴理由者，應於上訴期間屆滿後20日
內向本院補提理由書(均須按他造當事人之人數附繕本)「切勿逕
送上級法院」。 
   　　　　　　　　　　　　　　　書記官　楊淨雲
中　　華　　民　　國　　111 　年　　7 　　月　　12　　日
附錄論罪法條全文：
中華民國刑法第321條
犯前條第1項、第2項之罪而有下列情形之一者，處6月以上5年以
下有期徒刑，得併科50萬元以下罰金：
一、侵入住宅或有人居住之建築物、船艦或隱匿其內而犯之。
二、毀越門窗、牆垣或其他安全設備而犯之。
三、攜帶兇器而犯之。
四、結夥三人以上而犯之。
五、乘火災、水災或其他災害之際而犯之。
六、在車站、港埠、航空站或其他供水、陸、空公眾運輸之舟、
    車、航空機內而犯之。
前項之未遂犯罰之。
附表：
欄別 原記載內容 更正後內容 犯罪事實欄一、第9行 並竊取百扁線1捆及花線1捆（均已發還） 並竊取百扁線1捆（已發還，刪除「花線1捆」，業經檢察官當庭縮減） 
附件：
臺灣桃園地方檢察署檢察官起訴書
                                     111年度偵字第1589號
　　被　　　告　蔡之偉　男　49歲（民國00年0月0日生）
　　　　　　　　　　　　住○○市○鎮區○○路00巷0弄0號
　　　　　　　　　　　　居桃園市○鎮區○○街00號
　　　　　　　　　　　　國民身分證統一編號：Z000000000號
上列被告因竊盜案件，已經偵查終結，認應提起公訴，茲將犯罪
事實及證據並所犯法條分敘如下：
　　　　犯罪事實
一、蔡之偉前因多起竊盜案件，經臺灣桃園地方法院以106年度
    審簡字第550號判決判處有期徒刑3月（共3次）、拘役50日
    ，應執行有期徒刑6月確定，於民國108年1月9日執行完畢。
    詎仍不知悔改，於110年11月1日晚間9時17分許，騎乘黎良
    榮所有之車牌號碼000-000號普通重型機車，至林汶淳負責
    之桃園市○鎮區○○路000號旁建築工地，見該處無人看管，竟
    意圖為自己不法之所有，基於竊盜之犯意，自鐵門旁之縫隙
    跳入工地內，再以現場工地之客觀上可供凶器之用老虎鉗剪
    斷電線，並竊取百扁線1捆及花線1捆（均已發還）得逞，得
    手後旋即騎車離去。嗣林文淳發覺遭竊而報警處理，為警循
    線而查悉上情。
二、案經林文淳訴由桃園市政府警察局平鎮分局報告偵辦。
        證據並所犯法條
一、被告蔡之偉經傳未到，惟上揭犯罪事實，業據被告於警詢中
    坦承不諱，並經證人即告訴人林文淳於警詢中指訴明確，且
    桃園市政府警察局平鎮分局扣押筆錄、扣押物品目錄表、贓
    物認領保管單及刑案現場照片各1份等在卷可稽，被告犯嫌
    堪以認定。
二、核被告所為，係犯刑法第321條第1項第3款之攜帶凶器竊盜
    罪嫌。又被告前有如犯罪事實欄所載論罪科刑及執行情形，
    有本署刑案資料查註紀錄表附卷可稽，其於有期徒刑執行完
    畢後，5年以內故意再犯本件有期徒刑以上之罪，為累犯，
    請並斟酌依刑法第47條第1項之規定及司法院大法官釋字第7
    75號解釋意旨加重其刑。
三、至告訴暨報告意旨認被告尚有竊得消防消內耐熱線1.2mm、1
    .6mm 各2捲部分，因此為被告所否認，況此部分除告訴人之
    單一指述外，並無其他積極證據佐證，尚難認被告確有竊得
    如告訴人所稱之數量之耐熱線，惟此部分若成立犯罪，與前
    揭聲請簡易判決處刑部分為同一行為，應為聲請簡易判決處
    刑效力所及，爰不另為不起訴處分，附此敘明。
四、依刑事訴訟法第251條第1項提起公訴。
　　此　  致
臺灣桃園地方法院
中　　華　　民　　國　 111　　年　　1 　　月　　24　　日
                              檢察官  楊  挺  宏
本件正本證明與原本無異
中　　華　　民　　國　 111　　年　　1 　　月　　26　　日
                              書記官  林  敬  展
附錄所犯法條全文：
中華民國刑法第321條
犯前條第 1 項、第 2 項之罪而有下列情形之一者，處 6 月以
上 5 年以下有期徒刑，得併科 50 萬元以下罰金：
一、侵入住宅或有人居住之建築物、船艦或隱匿其內而犯之。
二、毀越門窗、牆垣或其他安全設備而犯之。
三、攜帶兇器而犯之。
四、結夥三人以上而犯之。
五、乘火災、水災或其他災害之際而犯之。
六、在車站、港埠、航空站或其他供水、陸、空公眾運輸之舟、
    車、航空機內而犯之。
前項之未遂犯罰之。